臺灣高雄地方法院刑事判決　　　　　　　　　　　　九十三年度易字第一八七八號
　　公　訴　人　臺灣高雄地方法院檢察署檢察官
　　被　　　告　戊○○
　　選任辯護人　康進益律師
　　　　　　　　王國論律師
　　被　　　告　乙○○　男　四.
右列被告因賭博案件，經檢察官提起公訴（九十三年度偵字第二四二八一號），本
院判決如左：
      主  文
戊○○共同在公眾得出入之場所賭博財物，處罰金壹仟元，如易服勞役，以參佰元折
算壹日。電動機具金象王型壹台（含ＩＣ板）沒收。
乙○○在公眾得出入之場所賭博財物，處罰金伍佰元，如易服勞役，以參佰元折算壹
日。新台幣陸佰陸拾伍元沒收。
      事  實
一、戊○○係設高雄縣橋頭鄉○○路八六之三號巨蛋超商附設麒麟威電子遊戲場之店
　　員，受僱該店負責人彭昌定（未據起訴）於櫃台擔任店員及電子遊戲場部分為客
    人洗分及兌換現金予顧客等工作，基於在公眾得出入之場所以電動玩具機台與客
    人賭博財物之犯意聯絡，自民國九十三年七月間某日起，夥同彭昌定在上開超商
    之公眾得出入場所內，共同擺設電動機具「跑馬」三台、「水果盤」二台、「滿
    貫大亨」六台、「金象王」二台、「劍龍」一台、「傻象」一台、「大笨象」一
    台、「傻豬」一台、「龍鳳」一台，供不特定之客人投幣打玩，如有意利用該等
    機具賭博財物者，則其賭博方式係以先由不特定客人向櫃台以新台幣（下同）十
    元硬幣兌換一個代幣，再以一比一比例即投一個代幣入機具內機台即會開分十分
    ，下押不等分數把玩，中彩則贏得分數，再以所贏得之分數同樣以一比一即一分
    換現金一元，若未中彩則輸了賭資。迨於九十三年十二月一日二十二時三十分許
    ，適有乙○○在該處利用該金象王電動機具以上開方式賭博財物時，經警持法院
    核發搜索票搜索當場查獲，並扣得上開電動機具「跑馬」ＩＣ八塊、「水果盤」
    ＩＣ二塊、「滿貫大亨」ＩＣ六塊、「金象王」ＩＣ二塊、「劍龍」ＩＣ一塊、
    「傻象」ＩＣ一塊、「大笨象」ＩＣ一塊、「傻豬」ＩＣ一塊、「龍鳳」ＩＣ一
    塊、寄分卡四十六張，櫃台抽屜內現金八萬九千零二十五元，及乙○○中彩分數
    所兌換之六百六十五元。
二、案經高雄縣政府警察局岡山分局報請臺灣高雄地方法院檢察署檢察官偵查起訴。
      理  由
一、訊據被告戊○○、乙○○矢口否認有何公然賭博之事實，戊○○辯稱：伊交付六
    百六十五元給乙○○是因要還他錢，至於乙○○打玩電動遊戲所得之分數，另外
    要拿積分卡給他云云；被告戊○○之辯護人則另為被告聲請傳喚證人即當日與戊○○交班之丙○○以證明該六百六十五元係扣掉買香菸錢後還給被告乙○○之金
    額，並非乙○○賭博所得。乙○○則坦承查獲當天警員有自其身上搜出六百五十
    元，惟辯稱當天伊只是無聊打好玩，且查獲當天伊喝醉酒，不知自己在說什麼云
    云。
二、惟查，當日查緝情形為警員於當天大概晚上七點左右進去等機會，等到約十點半
    左右，乙○○打完機台，坐在他的位置上喊「洗！」，店員就過來洗分，在乙○○把玩的機台上按了一下，然後分數就歸零，之後店員（即戊○○）與乙○○就
    一起到櫃台那邊，我當時就先走到活動拉廉等了一下，並排在乙○○後面，我看
    到店員從櫃台下面拿錢出來，顧客說要買一包香煙，店員就拿一包香煙及錢給客
    人；而被告乙○○至警局仍有要求警員至少要將本錢六佰元還給他，贏的一佰元
    讓警員扣押等情，業據證人即查緝警員丁○○於本院審理時證述明確。而證人即
    共同被告乙○○雖於本院審理時翻易前供，惟於檢察官詰問時亦證稱：「（問：
    當天你是酒醉多久才清醒？）答：我是晚上喝醉，於半夜時酒退就清醒。（問：
    隔天你在地檢署接受訊問時，當時你是否已經清醒？）審判長（提示九十三年十
    二月二日偵訊筆錄並告以要旨）答：我忘記了。‧‧‧（問：你在地檢署當證人
    時，是否講話不實在？）答：我忘記講什麼。我當時有按照我知道的講。」等語
    綦詳；而參酌被告乙○○於檢察官訊問時，亦證稱：當天伊拿了六佰元換代幣，
    玩到最後得了七百分，當時係喊洗分之後由戊○○換錢給伊，伊買了一包煙，然
    後戊○○再給伊六百六十五元等語。是綜合被告乙○○於偵查及本院審理時之供
    述，堪認被告乙○○當時確有喊洗分而由戊○○洗分歸零後，扣除買香菸之價金
    後兌換現金六百六十五元予乙○○之事實。證人丙○○雖證稱當日乙○○第一次
    拿一千元兌換一佰元代幣，九佰元先置於丙○○處，之後乙○○又兌換兩次代幣
    ，均以一佰元兌換七十元代幣及買一瓶三十元的啤酒，丙○○交班時確有將七佰
    元交接給戊○○，並告知此乃乙○○所有等語。然丙○○當天下午六點半交班時
    ，乙○○僅兌換二百四十元代幣，而乙○○既供稱當天曾兌換六佰元之代幣打玩
    機台，且當天係打玩至晚上十點半，足見乙○○於丙○○交班之後，仍有兌換代
    幣打玩機台之行為，因此丙○○雖移交七佰元給戊○○，亦與被告戊○○是否有
    洗分兌換現金與乙○○無涉。另彭昌定雖未經檢察官起訴，然被告戊○○有參與
    賭博電玩之犯行已如前述，而該電子遊戲場之負責人為彭昌定，有高雄縣政府營
    利事業登記證影本一紙可按，被告戊○○僅係受僱之店員既非負責人，衡情應無
    私下與打玩電玩之人賭博財物之可能，故戊○○與彭昌定間有在公眾得出入之場
    所擺設電動玩具機台與客人賭博財物之犯意聯絡，洵堪認定。綜上查證，本件事
    證明確，被告犯行堪予認定，應予依法論科。
三、核被告戊○○所為在前揭公眾得出入之場所利用電動機具金象王型機台與被告乙○○賭博之行為，均係犯刑法第二百六十六條第一項前段之普通賭博罪。被告戊○○與彭昌定間，就上開普通賭博罪間，有犯意聯絡及行為分擔，為共同正犯。
    爰審酌被告戊○○係受僱之店員，因店內之電動機具供人賭博財物而觸法，危害
    尚輕，而被告乙○○打玩電子遊戲機台犯罪所得微薄等情狀，爰酌情分別量處如
    主文所示之刑，並諭知易服勞役之折算標準。扣押之賭博性電動機具金象王型一
    台(含ＩＣ板)係當場賭博之器具應依刑法第二百六十六條第二項規定宣告沒收；
    而被告乙○○賭博所得之六百六十五元係被告犯罪所得之物，應依刑法第一項第
    二款宣告沒收。另扣案之其他電子遊戲機台（含ＩＣ板)、寄分卡及櫃臺抽屜內
    之現金捌萬玖仟零貳拾伍元，因查獲地點係合法經營之電子遊戲場與超商商店，
    上開物品店既無證據足證為供賭博用之電玩和賭資，爰不予宣告沒收，應予敘明
    。公訴意旨另認被告戊○○所犯為連續賭博罪，惟查本件僅有查獲該次賭博行為
    ，尚無其他證據足證被告戊○○有何連續賭博之犯行，本應為無罪之諭知，惟公
    訴意旨既認此部分與前開論罪科刑部分為連續犯，屬裁判上一罪關係，爰不另為
    無罪之諭知，附此敘明。
據上論斷，應依刑事訴訟法第二百九十九條第一項前段，刑法第二百六十六條第一項
前段、第二項、第四十二條第二項、第三十八條第一項第二款，罰金罰鍰提高標準條
例第一條前段、第二條判決如主文。
本案經檢察官甲○○到庭執行職務。
中　　　華　　　民　　　國　　九十四　　年　　　三　　　月　　 十六 　　日
                                  臺灣高雄地方法院刑事第二庭
                                      審判長法　官  莊崑山
                                            法  官  曾鴻文
                                            法  官  黃宣撫
右正本證明與原本無異。
如不服本判決，應於收受送達後十日內向本院提出上訴書狀。
                                        法院書記官  謝文心
中　　　華　　　民　　　國　　九十四　　年　　　三　　　月　　 十八 　　日
附錄本判決論罪科刑法條：
刑法第二百六十六條第一項前段
在公共場所或公眾得出入之場所賭博財物者，處一千元以下罰金。
